臺灣臺中地方法院刑事判決
                                    110年度金訴字第666號
公  訴  人  臺灣臺中地方檢察署檢察官
被      告  李泳潮





上列被告因詐欺等案件，經檢察官追加起訴（110 年度偵字第16
615 號），本院判決如下：
    主    文
本件公訴不受理。
    理    由
一、追加起訴意旨如附件追加起訴書所載。
二、按於第一審辯論終結前，得就與本案相牽連之犯罪或本罪之
    誣告罪，追加起訴，刑事訴訟第265 條第1 項定有明文。是
    追加起訴，限於在第一審辯論終結前為之，如係在第一審辯
    論終結後始行提出追加者，則為法所不許。又按起訴之程序
    違背規定者，應諭知不受理之判決，並得不經言詞辯論為之
    ，刑事訴訟法第303 條第1 款、第307 條亦定有明文。
三、經查：檢察官係以被告李泳潮前因詐欺等案件，經以108 年
    度偵字第32856 號等提起公訴及追加起訴後，現由本院以11
    0 年度金訴字第282 號審理中（下稱前案），本件與前案有
    刑事訴訟法第7 條第1 款規定一人犯數罪之相牽連案件關係
    ，而追加起訴。惟前案業於民國110 年8 月2 日辯論終結，
    並於同年9 月13日宣判，此經本院核閱前案卷證無訛，檢察
    官遲於前案辯論終結後之110 年8 月6 日始提起本件追加起
    訴，有臺灣臺中地方檢察署110 年8 月6 日中檢謀陶110 偵
    16615 字第1109075371號函上本院收件章可按，是本件追加
    起訴之程序違背規定，依前開說明，爰不經言詞辯論，逕諭
    知不受理之判決。
據上論斷，應依刑事訴訟法第303 條第1 款、第307 條，判決如
主文。
中　　華　　民　　國　　110 　年　　9 　　月　　14　　日
                  刑事第十二庭  審判長法  官  廖慧娟
                                      法  官  黃震岳
                                      法  官  張意鈞
以上正本證明與原本無異。
如不服本判決應於收受送達後20日內向本院提出上訴書狀，並應
敘述具體理由；其未敘述上訴之理由者，應於上訴期間屆滿後20
日內向本院補提理由書（均須按他造當事人之人數附繕本）「切
勿逕送上級法院」。
告訴人或被害人如不服判決，應備理由具狀向檢察官請求上訴，
上訴期間之計算，以檢察官收受判決正本之日起算。
　　　　                              書記官  陳青瑜
中　　華　　民　　國　　110 　年　　9 　　月　　15　　日
【附件】
臺灣臺中地方檢察署檢察官追加起訴書
                                    110年度偵字第16615號
    被      告　李泳潮　男　33歲（民國00年0月00日生）
                        住○○市○○區○○路○段000號4樓
                         (現另案在法務部○○○○○○○執
                        行中)
                        國民身分證統一編號：Z000000000號
上列被告因詐欺等案件，業經偵查終結，認與經本署檢察官提起
公訴（108 年度偵字第32856 號、109 年度偵字第4564號、第45
67號、第6024號、第6881號及第6986號等案件）及追加起訴(110
 年度偵字第6633) ，現由貴院（慶股）以110 年度金訴字第282
 號審理中之案件為一人犯數罪之相牽連案件，宜追加起訴，茲
將犯罪事實及證據並所犯法條分敘如下：　　
        犯罪事實
一、李泳潮與真實姓名年籍均不詳、通訊軟體TELEGRAM暱稱為「
    小秉」（微信暱稱「致富」）之成年男子、詐騙集團話務機
    房內真實姓名年籍均不詳之成年人間，均意圖為自己不法之
    所有，共同基於3 人以上共犯詐欺取財及違反洗錢防制法之
    犯意聯絡，推由詐欺集團話務機房成員為下列詐欺取財之犯
    行：
  ㈠於民國108 年11月27日某時，撥打電話予莊月琴並佯稱：伊
    係姪子之妻，需借款新臺幣( 下同) 20萬元云云，並提供洪
    嘉玟( 所涉詐欺罪嫌部分，另由警移送偵辦) 在臺灣銀行所
    申設帳號000-000000000000號帳戶( 下稱臺銀帳戶) 予莊月
    琴匯款，致使莊月琴陷於錯誤，而於翌( 28) 日上午11時10
    分許，匯款10萬元至該臺銀帳戶內。待莊月琴匯款完成後，
    該詐欺集團成員即通知李泳潮持該臺銀帳戶之提款卡為如附
    表編號1 所示之提款行為。
  ㈡於108 年11月26日某時，使用LINE通訊軟體名稱「孫世傑」
    與黃冠智聯絡並佯稱：可投資建商賺取佣金云云，並提供李
    衣宸( 所涉詐欺罪嫌部分，另由警移送偵辦) 在第一銀行所
    申設帳號000-00000000000 號帳戶( 下稱一銀帳戶) 及在中
    國信託銀行所申設帳號000-000000000000號帳戶( 下稱中信
    帳戶) 予黃冠智匯款，致使黃冠智陷於錯誤，而於108 年11
    月28日上午10時27分許，匯款15萬元至該一銀帳戶內；於同
    日上午10時28分許，匯款20萬元至該中信帳戶內。待黃冠智
    匯款完成後，該詐欺集團成員即於同日中午12時55分許，自
    該一銀帳戶內，將2 萬9000元轉入由鄭詠心( 所涉詐欺罪嫌
    部分，另由警移送偵辦) 在台新國際商業銀行所申設帳號
    000-00000000000000號帳戶( 下稱台新帳戶) 內；於同日中
    午12時50分許，自該中信帳戶內，將2 萬9000元轉入該台新
    帳戶內。嗣轉帳完成後，再由「小秉」通知李泳潮持該台新
    帳戶提款卡為如附表編號2 所示之提款行為。
  ㈢李泳潮完成如附表所示之提款行為後，遂將所得款項及使用
    之提款卡，依「小秉」之指示放置在臺中麗寶OUTLET商場2
    樓之某男廁內，而完成上揭提領詐欺贓款之行為。
二、案經黃冠智訴由臺中市政府警察局大甲分局報告偵辦。
        證據並所犯法條
一、證據：
  ㈠被告李泳潮於警詢之自白。
  ㈡證人即被害人莊月琴，及證人即告訴人黃冠智於警詢時之證
    述。
  ㈢郵政跨行匯款申請書影本。
  ㈣新北市板橋區農會匯款申請書影本。
  ㈤臺灣銀行帳號000-000000000000號帳戶之申請人資料與交易
    明細。
  ㈥第一銀行帳號000-00000000000 號帳戶之申請人資料與交易
    明細。
  ㈦中國信託銀行帳號000-000000000000號帳戶之申請人資料與
    交易明細。
  ㈧台新銀行帳號000-00000000000000號帳戶之申請人資料與交
    易明細。
  ㈨被告於如附表所示時間之提款影像翻拍照片。
二、核被告李泳潮所為，係犯刑法第339 條之4 第1 項第2 款之
    三人以上共犯詐欺取財及洗錢防制法第2 條第2 款、第14條
    第1 項之隱匿、掩飾特定犯罪所得去向、所在之洗錢等罪嫌
    ，被告李泳潮與「小秉」及其他集團成員間，就上開洗錢及
    加重詐欺取財犯行，有犯意聯絡及行為分擔，請論以共同正
    犯。被告李泳潮所犯各次之加重詐欺取財罪及洗錢罪，屬以
    一行為觸犯數罪名，侵害不同法益，為想像競合犯，請依刑
    法第55條規定，從一重之加重詐欺取財罪處斷。其先後為如
    附表所示2 次之加重詐欺犯行，犯意各別，請予分論併罰。
三、按一人犯數罪者，為相牽連案件；於第一審辯論終結前，得
    就與本案相牽連之罪，追加起訴，刑事訴訟法第7 條第1 款
    及同法第265 條第1 項分別定有明文，查被告李泳潮前因涉
    犯加重詐欺等案件，經本署檢察官以108 年度偵字第32856
    號、109 年度偵字第4564號、第4567號、第6024號、第6881
    號及第6986號提起公訴；以110 年度偵字第6633號追加起訴
    ，現由貴院（慶股）以110 年金訴字第282 號案件審理中等
    情，有本署起訴書及刑案資料查註表在卷可參，爰依上開規
    定追加起訴。
四、依刑事訴訟法第265條第1項追加起訴。
    此　致
臺灣臺中地方法院
中　　華　　民　　國　 110　　年　　7 　　月　　16　　日
                              檢　察　官　陳東泰
本件正本證明與原本無異
中　　華　　民　　國　 110　　年　   7    月　  28    日
                              書  記  官  鄭如涵
附錄本案所犯法條全文
中華民國刑法第339條之4
犯第 339 條詐欺罪而有下列情形之一者，處 1 年以上 7 年以
下有期徒刑，得併科 1 百萬元以下罰金：
一、冒用政府機關或公務員名義犯之。
二、三人以上共同犯之。
三、以廣播電視、電子通訊、網際網路或其他媒體等傳播工具，
    對公眾散布而犯之。
前項之未遂犯罰之。

附表:

編號 匯款人 提款時間 提款地點 提領金額  1 莊月琴 108年11月28日中午12時34分至35分許 臺中市○○區○○路000 ○00號「全家超商麗寶樂園店」 2萬元2萬元   108 年11月28日中午12時37分至40分許 臺中市○○區○○路000 號「月眉探索樂園」 2萬元2萬元  2 黃冠智 108 年11月28日13時1分至3分許 臺中市○○區○○路000 號「月眉探索樂園」 2萬元2萬元1萬8900元